【裁判字號】    99,易,1325
【裁判日期】    990531
【裁判案由】    贓物等
【裁判全文】
臺灣臺北地方法院刑事判決              99年度易字第1325號
公  訴  人  臺灣臺北地方法院檢察署檢察官
被      告  乙○○
上列被告因贓物等案件，經檢察官提起公訴（99年度偵字第5346
號），被告於本院準備程序中就被訴事實為有罪之陳述，經法官
告知簡式審判程序意旨，並聽取公訴人及被告意見後，經本院裁
定進行簡式審判程序，判決如下
    主  文
乙○○收受贓物，累犯，處有期徒刑月，如易科罰金，以新臺
幣壹仟元折算壹日。又意圖為自己不法之所有，而侵占離本人持
有之物，處罰金新臺幣肆仟元，如易服勞役，以新臺幣壹仟元折
算壹日。
    事  實
一、乙○○於民國96年間，因詐欺、竊盜等件，經本院以96年度
    易字第1564號分別判處有期徒刑2月（共2罪）、3月確定，
    應執行有期徒刑6月；於96年間，再因詐欺案件，經本院以
    96年度簡字第3171號判處有期徒刑2月確定，前開4罪經合併
    應執行有期徒刑7月；同7年間，又因偽造文書案件，經本院
    以96年度簡字第3743號判處有期徒刑2月確定，前開5罪合併
    應執行有期徒刑9月，並於97年10月30日執行完畢出監。猶
    不知悔改，明知其真實姓名年籍不詳綽號「阿吉」之成年友
    人，於98年10月間，在臺北市萬華區西門町獅子林某處，所
    交付用以供作債權擔保，車牌號碼為3FR-816號之重型機車
    （係丙○○前於98年9月8日19時23分許，在臺北市○○區○○路25號前遭不詳之人竊盜），屬來源不明之贓物，猶基於
    收受贓物之故意，同意「阿吉」以前開機車為擔保品，而予
    以收受之。嗣因「阿吉」遲未清償積欠之債務，並取回前開
    機車，乙○○遂將之用以充作日常代步工具，而3FR-816號
    機車之車牌嗣後因故不見，適乙○○於98年3月間某日，行
    經臺北市○○路上某處時，拾獲AFQ-550號車牌（屬甲○○
    所有，於93年間在臺北市○○路遭不詳之人竊盜），乙○○
    竟意圖為自己不法所有，將前開離本人持有之AFQ-550號車
    牌予以侵占入己，並將之懸掛於上揭原車牌號碼為3FR-816
    號之重型機車上使用，嗣於99年2月14日，乙○○騎乘懸掛
    AFQ-550號車牌之機車行經臺北市○○區○○路7號前時，為
    巡邏員警攔查，並經輸入引擎號碼查詢後，始獲悉上情。
二、案經臺北市政府警察局中正第一分局報告臺灣臺北地方法院
    檢察署檢察官偵查起訴。
    理  由
一、程序部分
    本件被告乙○○所犯係死刑、無期徒刑、最輕本刑為3年以
    上有期徒刑以外之罪，其於準備程序中就被訴事實為有罪之
    陳述，經本院告知簡式審判程序之旨，並聽取公訴人及被告
    之意見後，認無不得或不宜改依簡式審判程序進行之情事，
    爰依刑事訴訟法第273條之1第1項規定，裁定改依簡式審判
    程序審理，且依同法第273條之2、同法第159條第2項之規定
    ，不適用傳聞法則有關限制證據能力之相關規定合先敘明。
二、實體部分
  （一）前揭事實，業據被告乙○○於本院審理中供承犯行不諱
        ，並當庭為認罪之表示（見本院卷99年5月28日之準備
        程序筆錄），復有被害人丙○○於警詢中之證詞、被害
        人甲○○於偵查中之證詞、贓物認領保管單、臺北市政
        府警察局車輛尋獲電腦輸入單、車籍查詢基本資料詳細
        畫面等在卷可稽，堪認被告自白與事實相符。綜上，本
        件事證明確，被告收受贓物、侵占離本人持有之物等犯
        行，堪予認定，應依法論罪科刑。
  （二）核被告所為，係犯刑法第337條之侵占離本人持有之物
        、第349條第1項之收受贓物罪。又被告有前揭事實記載
        之科刑及執行完畢紀錄，此有臺灣高等法院被告前案紀
        錄表在卷可稽，其受徒刑執行完畢後，5年以內故意再
        犯本件有期徒刑以上之收受贓物罪，為累犯，此部分應
        依刑法第47條第1項規定，加重其刑。被告前開所犯2罪
        間，犯意各別，構成要件互異，應予分論併罰。爰審酌
        被告明知所收受者為來路不明之贓物，猶為一己之私，
        予以收受供作債權之擔保品，復又貪圖小利，拾獲被害
        人甲○○離本人持有之車牌後，非但未思交由警察機關
        保管待人領回，反擅自據為己有，並懸掛於原收受之贓
        物上使用，增加機車所有人尋獲機車之困難，侵害被害
        人之財產法益，實屬不該，惟念及被告犯後已坦承犯行
        ，並將機車交由被害人丙○○領回，而車牌亦於96年間
        廢棄，不影響監理管理之正確性，其犯罪所生之損害程
        度尚非重，暨其手段、目的、智識程度等其他一切情狀
        ，量處如主文所示之刑，並分別諭知易科罰金及易服勞
        役之折算標準，以示儆懲。
據上論斷，刑事訴訟法第273條之1、第284條之1、第299條第1項
前段，刑法第337條、第349條第1項、第41條第1項前段、第42條
第3項、第47條第1項，刑法施行法第1條之1判決如主文。
中    華    民    國    99    年    5     月    31    日
                  刑事第十七庭  法  官  楊雅清
上正本證明與原本無異。
如不服本判決應於收受送達後10日內向本院提出上訴書狀，並應
敘述具體理由；其未敘述上訴理由者，應於上訴期間屆滿後20日
內向本院補提理由書（均須按他造當事人之人數附繕本）「切勿
逕送上級法院」。告訴人或被害人如對於本判決不服者，應具備
理由請求檢察官上訴，其上訴期間之計算係以檢察官收受判決正
本之日期為準。
                                書記官  吳俊龍
中    華    民    國    99    年    5     月    31    日
附錄本案論罪科刑法條全文：
中華民國刑法第337條
（侵占遺失物罪）
意圖為自己或第三人不法之所有，而侵占遺失物、漂流物或其他
離本人所持有之物者，處 5 百元以下罰金。
中華民國刑法第349條
（普通贓物罪）
收受贓物者，處 3 年以下有期徒刑、拘役或 5 百元以下罰金。
搬運、寄藏、故買贓物或為牙保者，處 5 年以下有期徒刑、拘
役或科或併科 1 千元以下罰金。
因贓物變得之財物，以贓物論。

司法院資訊處製作；財團法人民間司法改革基金會備份。
